【裁判字號】    90,勞小上,1
【裁判日期】    900119
【裁判案由】    給付薪資
【裁判全文】
臺灣臺中地方法院民事裁定  九十年度勞小上字第一號
    上  訴  人  九實公寓大廈管理維護有限公司
                              .
    法定代理人  翁明輝      住.
    被上訴人    甲○○      住.
右當事人間請求給付薪資事件，上訴人對於民國八十九年十月十三日本院台中簡易庭
八十九年度中勞小字第六號第一審判決提起上訴，本院裁定如左：
    主      文
上訴駁回。
第二審上訴費用新台幣參佰柒拾元由上訴人負擔。
    理      由
一、上訴意旨略以：被上訴人於民國八十九年五月份實際薪資應得新台幣（下同）二
    萬二千四百四十元，扣除給付周文元八千元、勞保費自付額二十二日一百五十七
    元、五月份健保費自付額二十二日六百十五元、服裝費一千六百四十二元、代辦
    存摺開戶金五百元、代刻印章四十元，剩餘一萬一千四百八十六元，上訴人已於
    同年八月三日將該筆款項匯入被上訴人帳戶中，並由被上訴人於同年八月四日領
    取，被上訴人竟未向本院詳述事實，似有隱瞞矇騙本院行為以謀取不法之利，是
    否已觸犯刑法偽證罪責等語。
二、按對於小額程序之第一審裁判之上訴或抗告，非以其違背法令為理由，不得為之
    。又上訴狀內應記載上訴理由，表明（１）原判決所違背之法令及其具體內容。
    （２）依訴訟資料可認為原判決有違背法令之具體事實。民事訴訟法第四百三十
    六條之二十四第二項、同條之二十五，分別定有明文。又所謂判決有違背法令，
    乃指判決不適用法規或適用不當，亦為同法第四百六十八條所明定，且此亦為小
    額事件之上訴程序所準用（民事訴訟法第四百三十六條之三十二第二項參照）。
    而以判決有不適用法規或適用不當為上訴理由時，其上訴狀或理由書應有具體之
    指摘，並揭示該法規之條項或內容，若係成文法以外之法則，應揭示該法則之旨
    趣，倘為司法院解釋或最高法院之判例，則應揭示該判解之字號或其內容，如依
    民事訴訟法第四百六十九條所列第一款至第五款事由提起上訴時（第六款未準用
    ，參照同上民事訴訟法第四百三十六條之三十二第二項規定），其上訴狀或理由
    書應揭示合於該條款之事實，上訴理由狀如未依此項方法表明者，即難認為已對
    原判決之違背法令有具體之指摘，其上訴自難認為合法（最高法院七十一年台上
    字第三一四號判例要旨參照）。經核上訴人之上訴狀所載僅就原審取捨證據加以
    指摘，並未具體指出原判決違背何等法規。綜上所述，應認上訴人之上訴為不合
    法，應予駁回。
三、據上論結，依民事訴訟法第四百三十六條之三十二第二項、第四百七十一條第一
    項、第四百四十四條第一項、第九十五條、第七十八條、第四百三十六條之十九
    第一項，裁定如主文。
中      華      民      國    九十      年      一      月     十九     日
                                    臺灣臺中地方法院民事第三庭
~B審判長法官  張瑞蘭
~B法      官  陳  葳
~B法      官  許秀芬
右為正本係照原本作成
本裁定不得抗告
中      華      民      國    九十      年      一      月     二十     日
~B法院書記官


司法院資訊處製作；財團法人民間司法改革基金會備份。
